臺灣臺北地方法院小額民事判決
110年度北小字第4214號
原      告  王大吉
被      告  陳威廷
            張君瑋
上二人共同
訴訟代理人  陳啟豪
            尤柏亮
被      告  劉宇恩
上列當事人間損害賠償事件，本院於民國111年1月17日言詞辯論
終結，判決如下：
    主    文
原告之訴駁回。
訴訟費用由原告負擔。
    事實及理由要領
一、原告起訴主張：被告陳威廷為群益期貨股份有限公司（下稱
    群益期貨）IB業務部主管，被告張君瑋為該公司業務員，被
    告劉宇恩則為該公司科長。伊於民國108年左右曾向群益期
    貨購買外幣保證金之金融商品，於108年9月4日5時許發生詐
    盤，當時國際外匯市場並無異常波動，因群益期貨電子交易
    系統錯誤，原議定一手20美金，瞬秒間變為700美金，詎被
    告陳威廷於108年12月31日無故遭將伊退出「群益外匯資訊
    小站」群組，被告張君瑋是伊當初業務員，邀請伊加入該群
    組，被告3人共謀將伊退群，致伊無法與其他投資人溝通，
    影響伊後續蒐證求償，為此依侵權行為損害賠償、不當得利
    法律關係請求被告給付新臺幣（下同）10萬元。並聲明：被
    告陳威廷、張君瑋、劉宇恩應給付原告10萬元，及自起訴狀
    繕本送達翌日起至清償日止，按年息5%計算之利息。
二、被告3人均聲明駁回原告之訴，答辯如下：
  ㈠陳威廷、張君瑋則以：「群益外匯資訊小站」係陳威廷為服
    務交易外匯客戶所開立之免費客服群組，經營一段期間發現
    客戶使用度不高，成員陸續退出，陳威廷認群組之服務成效
    未達預期，決定關閉群組，如原告此類未自行退出之成員，
    由管理員陳威廷移出群組；原告究因退群一事受有何損害？
    未提出對各被告主張金額之損害證明，原告之訴顯屬無據等
    語置辯。
  ㈡被告劉宇恩則以：伊不知何人將原告退出群組，也不知該群
    組是何人管理，伊只是公司委派處理原告客訴案，與原告並
    無利害關係，且原告已向投資人保護中心、金融消費評議中
    心、金管會提出申訴，後續結果均為無理由等語置辯。　　
三、本院之判斷：
  ㈠依不當得利法律關係請求返還利益部分：
　　按無法律上之原因而受利益，致他人受損害者，應返還其利
    益，民法第179條前段定有明文。惟主張不當得利請求權之
    原告，係因自己之行為致造成原由其掌控之財產發生主體變
    動，則因該財產變動本於無法律上原因之消極事實舉證困難
    所生之危險自應歸諸原告，始得謂平。是以原告對不當得利
    請求權之成立要件應負舉證責任。原告主張其遭被告等人退
    出「群益外匯資訊小站」，固提出該資訊小站對話內容、交
    易人開戶查詢、行情圖等件為證，然原告既未舉證其與被告
    等人有何給付關係存在，被告等人受有何種利益，且被告等
    人之受益為無法律上之原因，是原告依不當得利法律關係請
    求被告給付10萬元及遲延利息，難謂有據。
　㈡依侵權行為法律關係請求損害賠償部分：　
　　按當事人主張有利於己之事實者，就其事實有舉證之責任，
    民事訴訟法第277條前段定有明文。又按侵權行為之成立，
    須行為人因故意過失不法侵害他人權利，亦即行為人須具備
    歸責性、違法性，並不法行為與損害間有因果關係，始能成
    立，且主張侵權行為損害賠償請求權之人，對於侵權行為之
    成立要件應負舉證責任（最高法院100年度台上字第328號判
    決意旨參照）。被告陳威廷固不否認其為「群益外匯資訊小
    站」管理員，自承因客戶使用度不高，成員陸續退出，認服
    務成效未達預期，決定關閉群組，並將原告退出群組等語（
    見本院卷第239頁）。依原告所為之舉證，無法據以認定被
    告3人有何因故意、過失不法行為？侵害原告何種權利？原
    告因退群一事受有何損害？該損害與被告3人行為是否具有
    因果關係？則原告依侵權行為法律關係請求被告賠償10萬元
    及遲延利息，並非有據。
四、綜上，原告依不當得利、侵權行為法律關係，請求被告給付
    10萬元，及自起訴狀繕本送達翌日起至清償日止，按年息5%
    計算之利息，為無理由，應予駁回。
五、本件事證已臻明確，兩造其餘主張、陳述及所提證據，核與
    判決結果不生影響，爰不另論述。
六、訴訟費用負擔之依據：民事訴訟法第78條。職權確定訴訟費
    用額為1,000元（第一審裁判費），由原告負擔。　　
中　　華　　民　　國　　111 　年　　3 　　月　　11　　日
                  臺北簡易庭  法  官　張瓊華
上列正本係照原本作成。
如不服本判決，須以違背法令為理由，應於判決送達後20日內向
本庭（臺北市○○○路0段000巷0號）提出上訴狀（須附繕本）。如
委任律師提起上訴者，應一併繳納上訴審裁判費。
中　　華　　民　　國　　111 　年　　3 　　月　　11　　日
　　　　　　　　　　　　　　　書記官  賴敏慧  　　
附錄：
一、民事訴訟法第436條之24第2項：
    對於小額程序之第一審裁判上訴或抗告，非以其違背法令為
    理由，不得為之。
二、民事訴訟法第436條之25：
    上訴狀內應記載上訴理由，表明下列各款事項：
  ㈠原判決所違背之法令及其具體內容。
  ㈡依訴訟資料可認為原判決有違背法令之具體事實。